【裁判字號】    99,上易,975
【裁判日期】    991007
【裁判案由】    違反電子遊戲場業管理條例等
【裁判全文】
臺灣高等法院臺中分院刑事判決         99年度上易字第975號
上  訴  人  臺灣臺中地方法院檢察署檢察官
被      告  乙○○
上列上訴人因違反電子遊戲場業管理條例等案件，不服臺灣臺中
地方法院99年度易字第1026號中華民國98年6月8日第一審判決（
起訴案號：臺灣臺中地方法院檢察署99年度偵字第4575號），提
起上訴，本院判決如下：
    主  文
上訴駁回。
    事實及理由
一、本案經本院審理結果，認第一審判決被告無罪核無不當，應
    予維持，並引用第一審判決書記載之理由（如附件）。
二、檢察官上訴意旨略以：本件警方係依告發人A1檢舉而分別於
    99年1月26日、28日、31日及同年2月2日，派員喬裝客人進
    入該址探訪，發現該址確有擺設前述電子遊戲機，供不特定
    人以現金投幣把玩對賭之情，嗣持搜索票前往搜索，查扣得
    前述電子遊戲機(均含IC板)及機臺內之現金計新臺幣(下同
    )4,600元。A1於警詢中已指證該址民眾可把玩電玩機具，並
    可依累積分數，向屋主兌換現金，並有一些工人在店內聚集
    、把玩機臺等語。再現場勘察探訪報告亦為相同之記載。惟
    查證人即喬裝客人進入該址探訪之警員丙○○於本院具結證
    稱：我共探訪四次，其中三次，我進去不敢逗留很久，所以
    沒有看過有人賭博。只有一次看到有人賭博，在那裡玩電玩
    的人，應該是被告乙○○認識的人，如果沒有認識，被告乙
    ○○不會讓他進去玩，我也是透過朋友介紹才能進去的。聲
    請搜索票前往查緝時，那天沒有人，被告乙○○在睡覺，她
    是從二樓下樓開門的等語。是由丙○○上開證詞足以證明家
    中並非任何人均可隨意進入。
三、按266條第1項之賭博罪以在公共場所或公眾得出入之場所賭
    博財物者為其構成要件。又電子遊戲場業管理條例第15條以
    未依該條例規定領有電子遊戲場業營業級別證，「經營」電
    子遊戲場業為構成要件。本件被告家中非公共場所，由證人
    之證詞，亦可證被告家中亦非公眾得出入之場所，亦未查獲
    不特定人在被告家中賭博之事實，自難論以賭博罪責，又既
    無證據足以證明被告家中所設電子遊戲機係作「經營」之用
    ，亦難論以該條例之罪責，原審因而為被告無罪之諭知並無
    不合，檢察官既未能舉證被告賭博或經營賭博業之事實，其
    上訴為無理由，應予駁回。
四、本件被告經合法傳喚，無正當之理由不到庭者，爰不待其陳
    述，逕行判決。
據上論斷，應依刑事訴訟法第三百七十一條、第三百七十三條、
第三百六十八條，判決如主文。
本案經檢察官甲○○到庭執行職務。
中    華    民    國    99    年    10    月    7     日
            刑事第六庭    審判長法  官  李  文  雄
                                法  官  陳  如  玲
                                法  官  蔡 王 金 全
上列正本證明與原本無異。
不得上訴。
                                書記官  金  珍  華
中    華    民    國    99    年    10    月    7     日

司法院資訊處製作；財團法人民間司法改革基金會備份。
